【裁判字號】    99,交聲,1076
【裁判日期】    991013
【裁判案由】    交管條例聲異
【裁判全文】
臺灣板橋地方法院交通事件裁定        99年度交聲字第1076號
原處分機關  交通部公路總局臺北區監理所
受處分人即
異  議  人  甲○○
上列受處分人即異議人因不服交通部公路總局臺北區監理所於民
國99年4 月9 日所為北監自裁字第裁40-C00000000號違反道路交
通管理事件裁決書所為處分，聲明異議，本院裁定如下：
    主  文
異議駁回。
    理  由
一、原處分意旨略以：受處分人即異議人甲○○於民國99年1 月
    6 日凌晨0 時46分許，駕駛車牌號碼U4 -9176號自用一般小
    客貨車，行經臺北縣新店市○○路○ 段與祥和路口，經臺北
    縣政府警察局新店分局安康派出所舉發「紅燈左轉」之違規
    ，爰依道路交通管理處罰條例第53條第1 項、第63條第1 項
    第3 款（裁決書漏引第3 款，應予補充）之規定處罰鍰新臺
    幣（下同）2,700 元，並記違規點數3 點。
二、異議意旨略以：當時行駛車輛不多，已過深夜12點時段，該
    路段為交叉路口，伊行經安康路2 段往祥和路口時，三方控
    燈都是紅燈，但左轉號誌燈顯示為黃燈，所以伊便左轉至祥
    和路，伊通過路口後，車仔路便顯示為綠燈，所以警察才會
    說伊紅燈左轉，爰聲明異議云云。
三、按汽車駕駛人，行經有燈光號誌管制之交岔路口闖紅燈者，
    處新臺幣1,800 元以上5,400 元以下罰鍰，並記違規點數3
    點，道路交通管理處罰條例第53條第1 項、第63條第1 項第
    3 款分別定有明文。
四、經查：本件查獲情形，業經證人即臺北縣政府警察局新店分
    局安康派出所員警王勝忠於本院中結證稱：伊當時正執行巡
    邏勤務，開巡邏車，走安康路2 段往新店方向前進，伊當時
    沒有開警示燈，正在看有無違規、違法情形，然後異議人車
    輛從伊旁邊開過去，速度蠻快的，當時現場號誌是紅燈，但
    異議人沒有停下來就直接左轉，伊就跟著前進上前攔停，一
    直到祥和路才攔下；伊當時看到安康路2 段的燈號是顯示為
    紅燈等語（本院卷第19頁），且有臺北縣政府警察局北縣警
    交大字第C00000000 號舉發違反道路交通管理事件通知單、
    證人王勝忠當庭所繪現場圖各1 紙及現場照片1 幀在卷可稽
    （本院卷第8 、23、24頁上方），衡以證人為執勤警員，僅
    係於執行勤務適時發現異議人有上開情形而逕行舉發，其與
    異議人素不相識，復無怨隙，應無甘冒觸犯偽證之罪責，故
    意構詞誣陷異議人之必要，且證人王勝忠駕駛之巡邏車係與
    異議人行進方向相同，自無誤認燈號之可能，故足信證人王
    勝忠上揭證述為真實可採。況查，系爭路口中安康路2 段道
    路上號誌燈有5 個燈號，分為紅燈、黃燈、綠燈、左轉燈、
    直行燈及右轉燈，燈號依序顯示為：直行燈、右轉燈及左
    轉燈號均為綠燈；左轉燈轉為黃燈，直行燈、右轉燈仍為
    綠燈；左轉燈號轉為紅燈，直行燈、右轉燈號仍為綠燈；
    左轉燈未顯示，右轉燈、直行燈號仍為綠燈；紅燈一節
    ，為證人王勝忠於本院審理中證述明白（本院卷第19-20 頁
    ），並有系爭路口燈號顯示照片6 幀附卷可參（本院卷第24
    -26 頁），復經本院勘驗現場燈號錄影光碟1 片屬實，此有
    本院勘驗筆錄1 份在卷可參（本院卷第27頁），顯見安康路
    2 段號誌燈固有左轉燈轉為黃燈之顯示情形，但並非同時顯
    示其他燈號均為紅燈，且嗣後燈號係轉變為僅右轉燈、直行
    燈號為綠燈，則異議人辯稱：伊行經系爭路口時，係三方燈
    號為紅燈，但左轉燈號顯示為黃燈，且一通過路口，車仔路
    之燈號即轉變為綠燈，致舉發警員誤認伊闖紅燈云云，顯與
    上揭燈號顯示順序不符，顯係事後卸責之詞，尚難採信。
五、綜上，異議人於前述時間、地點，有駕車行經有燈光號誌管
    制之交岔路口紅燈左轉之交通違規事實已臻明確，原處分機
    關依前揭規定裁處異議人罰鍰2,700 元，並記違規點數3 點
    ，核無不當，異議人之異議為無理由，應予駁回。
據上論斷，應依道路交通案件處理辦法第19條，裁定如主文。
中    華    民    國    99    年    10    月    13    日
                        交通法庭法  官  俞秀美
上列正本證明與原本無異。
如不服本裁定，應於裁定送達後5 日內敘明抗告理由，向本院提
出抗告狀。
                                書記官  謝怡貞
中    華    民    國    99    年    10    月    13    日

司法院資訊處製作；財團法人民間司法改革基金會備份。
